臺灣板橋地方法院刑事判決　　　　　　　　　　　　九十一年度交簡上字第一四號
　　上　訴　人　臺灣板橋地方法院檢察署檢察官
　　被　　　告　丁○○
右列被告因公共危險案件，不服本院板橋簡易庭九十一年度板交簡字第五一號，中華
民國九十一年二月二十一日第一審判決（聲請案號：台灣板橋地方法院檢察署九十年
度偵字第一六二三號），提起上訴，本院管轄之第二審合議庭判決如左：
    主  文
原判決關於過失傷害人及定應執行刑均撤銷。
丁○○過失傷害人，處有期徒刑伍月，如易科罰金以參佰元折算壹日。
其他上訴駁回。
前開第貳項撤銷改判部分（即過失傷害罪）所處之刑與第參項駁回上訴部分，（即公
共危險罪）所處之刑，應執行有期徒刑柒月，如易科罰金，以參佰元折算壹日。
    事  實
一、丁○○明知酒精中所含乙醇會導致人體意識模糊不清致不能安全駕駛動力交通工
    具，竟於九十年九月三十日二十二時許，在台北縣土城市○○路五十六巷十號五
    樓飲酒後，呼氣中酒精濃度達每公升０點四一毫克，已達不能安全駕駛動力車輛
    情形下，仍駕駛其所有之車號ＳＪＵ─八四二號輕型機車在道路上行駛；於翌日
    零時三十分許，由土城往板橋方向行駛，途經台北縣土城市○○路○段三二０號
    前，原應注意車前狀況，隨時採取必要之安全措施，並應保持該處限速之四十公
    里，其能注意而未注意車前狀況，貿然以時速六十公里之速度超速急行，致發現
    行人戊○○穿越道路時，煞車不及，將蘇某撞倒於地，致使蘇某受有頭部外傷併
    顱內出血、額葉症候群之傷害。嗣警方據報案到現場處理，丁○○當場自首承認
    為肇事人，警方檢驗出丁○○呼氣酒精濃度高達每公升０點四一毫克。
二、案經戊○○之配偶甲○○訴由台北縣政府警察局土城分局報請臺灣板橋地方法院
    檢察署檢察官偵查起訴。
    理  由
一、右開事實，業據被告丁○○於警訊及偵查中坦承不諱。又被告經呼氣測定，其呼
    氣中酒精濃度為每公升０點四一毫克，此有駕駛人呼氣測定值一紙在卷可資佐證
    ，是以被告酒後已達不能安全駕駛動力交通工具堪以認定。又戊○○因遭被告撞
    及而受有頭部外傷併顱內出血、額葉症候群之傷害，亦有財團法人恩主公醫院出
    具之診斷證明書一紙在卷可證。此外，並有道路交通事故調查報告表暨所附現場
    草圖一份、現場及車損照片十五張、吐氣所含酒精值高達０點四一ＭＧ／Ｌ之酒
    精測試紀錄紙一紙、臺北縣警察局舉發違反道路交通管理事件通知單影本一紙在
    卷可參。又汽車行駛時，駕駛人應注意車前狀況，並隨時採取必要之安全措施，
    道路交通安全規則第九十四條第三項定有明文。又行車速度，依標誌或標線之規
    定，無標誌或標線者，在設有快慢車道分隔線之慢車道上，時速不得超過四十公
    里，道路交通安全規則第九十三條第二款定有明文。被告騎乘機車，竟疏未車前
    狀況且超速行駛，致煞車不及，撞倒被害人戊○○，其有過失且其過失與被害人
    戊○○之受傷間具有相當因果關係，堪以認定。是以，本件事證明確，被告犯行
    堪以認定。
二、核被告王宇承所為，係犯刑法第一百八十五條之三服用酒類不能安全駕駛動力交
    通工具而駕駛罪、刑法第二百八十四條第一項前段過失傷害罪。被告所犯上開二
    罪，犯意各別，罪名不同，應予分論併罰。又被告所犯過失傷害罪部分，係酒醉
    駕車因而致人受傷，應依道路交通管理處罰條例第八十六條第一項規定加重其刑
    。又被告所犯上開過失傷害罪後，於該管公務員發覺前，向到場處理之警察自首
    犯罪，並願接受裁判，除有「台北縣警察局偵辦交通事故案件涉嫌人是否自首調
    查表」一紙在偵查卷可參外，並經證人丙○○警察到庭具結證稱：當時接到通報
    時，由另一組警員到現場處理，被告承認他是肇事人，伊負責製作筆錄，伊在製
    作筆錄時問被告是誰報警，被告說是在場的人而不是他本人，因被告沒有逃跑的
    跡象，因此伊在「台北縣警察局偵辦交通事故案件涉嫌人是否自首調查表」上勾
    選被告自首等語，及經證人乙○○警察於本院調查時具結證稱：伊到現場時，被
    告及被害人均已搭救護車至醫院，伊在現場拍照存證，路人只說是騎機車的人肇
    事但未提供肇事人姓名資料，伊趕至醫院急診室，見到被告就先詢問他是否為騎
    機車的人，被告當場承認等語，依該二位警察證詞，堪認被告係於警方發覺前向
    警方自首犯罪並願意接受裁判，符合自首要件，應依刑法第六十二條規定減輕其
    刑，並先加後減之。
三、原審認基此認定，對被告予以論罪科刑，固非無見，惟查原判決漏未就被告所
    犯過失傷害罪部分，依道路交通管理處罰條例第八十六條第一項規定加重其刑，
    尚有未洽。檢察官依據告訴人請求提起上訴，指摘(1)被告肇事後有意逃跑而不應
    成立自首，及(2)原判決對被告量刑過輕等語；惟查，(1)告訴人甲○○於本院調查
    時陳稱當時伊弟在場防止被告逃跑，伊與姪兒陪丈夫戊○○至醫院急救，被告在
    當時無法逃跑，附近商店報警後，警方才到達現場處理等語，又證人簡憶翎於本
    院調查時證稱：被告肇事後，就由路人捉住他並喊說不能跑，後來伊舅舅亦趕到
    現場警告被告不能逃跑，之後救護車到達，被告隨伊姨丈戊○○搭救護車去醫院
    ，被告就在醫院的走廊等候等語，依此情形，被告肇事後係由路人及被害人家屬
    共同監視下而不可能逃跑，且無證據證明被告有逃跑情形，是以尚難以此認為被
    告不符合自首要件，(2)至於原判決就被告所犯公共危險罪部分，量處有期徒刑參
    月，如易科罰金以三佰元折算一日，亦難認有何不當，是以，上訴意旨均無足取
    ，原判決關於公共危險罪部分，應予維持。檢察官此部分上訴為無理由，應予駁
    回。至於原判決關於過失傷害罪部分，檢察官據告訴人請求指摘原判決量刑過輕
    ，固不足取，然原判決既有如上可議之處，即屬無可維持，自應由本院將原判決
    關於過失傷害罪部分及定應執行刑部份撤銷改判。爰審酌被告之素行、犯罪方式
    、過失程度、造成告訴人之傷害，及在偵審中能坦承犯行，惟尚未與告訴人達成
    民事和解之犯罪後態度等一切情狀，就其過失傷害部分予以撤銷改判，量處如主
    文第二項所示之刑及易科罰金之折算標準，並就撤銷改判部分與駁回上訴部分，
    定其應執行之刑及諭知易科罰金之折算標準。
據上論斷，應依刑事訴訟法第四百五十五條之一第一項、第三項、第三百六十八條、
第三百六十九條第一項前段、第三百六十四條、第二百九十九條第一項前段，道路交
通管理處罰條例第八十六條第一項，刑法第二百八十四條第一項前段、第六十二條前
段、第四十一條第一項前段、第二項、第五十一條第五款、罰金罰鍰提高標準條例第
一條前段、第二條，判決如主文。
本案經檢察官張慶林到庭執行職務。
中      華      民      國    九十一    年      八      月    二十一    日
                                    臺灣板橋地方法院刑事第二庭
                                        審判長法  官  梁宏哲
                                              法  官  潘長生
                                              法  官  黃惠瑛
右正本證明與原本無異。
如不服本判決，應於判決送達後十日內向本院提出上訴狀 (應附繕本) ，上訴於
臺灣高等法院。
中      華      民      國    九十一    年      八      月    二十一    日
                      書記官  孫治華
附錄本案論罪科刑法條全文：
刑法第二百八十四條
因過失傷害人者，處六月以下有期徒刑、拘役或五百元以下罰金。致重傷者，處一年
以下有期徒刑、拘役或五百元下罰金。
從事業務之人，因業務上之過失傷害人者，處一年以下有期徒刑、拘役或一千元以下
罰金。致重傷者，處三年以下有期徒刑、拘役或二千元以下罰金。
